臺灣臺南地方法院交通事件裁定　　　　 95年度交聲字第953號
移送機關　　交通部公路總局嘉義區監理所臺南監理站
受處分人
即異議人　　乙○○
上列受處分人因違反道路交通管理處罰條例案件，對於交通部公
路總局嘉義區監理所臺南監理站民國95年10月12日所為之裁決處
分（處分案號：嘉監南字第裁74-ZC0000000號），聲明異議，本
院裁定如下：
    主  文
原處分撤銷。
乙○○不罰。
    理  由
一、本件聲明異議意旨略以：甲○○所有之牌照號碼J4-9262號
    自小客車於民國91年4月18日9時42分許，在國道一號152公
    里南向被警逕行舉發「速限90公里，時速105公里，超速15
    公里（經科學儀器採證）」，經臺南監理站於95年10月12日
    依道路交通管理處罰條例第33條第1項、第63條第1項第1款
    （按臺南監理站漏載第1款）及違反道路交通管理事件統一
    裁罰標準表之規定，以上開裁決書裁處受處分人即異議人乙
    ○○罰鍰新臺幣6千元，並記違規點數1點。惟異議人不知該
    罰單，也不知是否為異議人駕駛，臺南監理站所為之處分顯
    有錯誤，為此聲明異議，請求鈞院撤銷原處分，以免冤抑。
二、經查：
(1)、甲○○所有之J4-9262號自小客車於91年4月18日9時42分許
    ，在國道一號152公里南向被警逕行舉發「速限90公里，時
    速105公里，超速15公里（經科學儀器採證）」之事實，固
    有內政部警政署國道公路警察局91年5月15日公警局交字第
    ZC0000000號舉發違反道路交通管理事件通知單（下稱舉發
    單）附卷可稽。惟查該舉發單係屬逕行舉發，並未當場攔下
    駕駛人查明後讓其簽名，亦未照相以供查考駕駛人為何人，
    自不得遽認本件交通違規之駕駛人係異議人乙○○。
(2)、臺南監理站移送本院之資料雖附有甲○○之切結書及異議人
    乙○○之駕照影本，謂當時係由乙○○駕駛該車，惟查卻無
    異議人向其租車之資料。異議人於本院95年11月9日調查時
    陳稱：我在臺南監理站有看過這張切結書，他提供的是我駕
    照影印本，我租車時都會提出駕照影本，租車時有簽約，載
    明租車日期與期限，莊瑞毫並沒有向臺南監理站提出租約影
    本，所以我不知道那個日期是否我駕駛的等語。
(3)、證人丙○○（即為本件裁決處分之臺南監理站職員）於本院
    96年2月14日調查時證稱：當時甲○○填寫切結書時，不是
    其處理的，其對異議人乙○○裁罰是因為車主甲○○於91年
    6月7日到監理站辦理提供駕駛人的資料，他說是乙○○違規
    的，當時甲○○沒有提出乙○○租用車輛的資料，只有附乙
    ○○之駕照影本等語。查上開資料均係甲○○片面主觀之所
    主張，並無客觀證據足以證明本件交通違規當時係異議人承
    租J4-9262號自小客車，是證人丙○○依甲○○片面所提供
    之上開資料即認為異議人是本件交通違規之駕駛人，自有未
    合。
(4)、又查甲○○係經營車輛出租之業者，租車者必須提出駕照影
    本始能租車，租車者既為不特定之人，且異議人曾數次向其
    租車而留下駕照影本，J4-9262號自小客車既非僅曾出租給
    異議人，則其未提出租車契約以證明該車當時係異議人承租
    使用前，自不得逕行認定異議人是本件交通違規之駕駛人。
(5)、再者，依道路交通管理處罰條例第33條第1項、第63條第1項
    第1款之規定，均以汽車駕駛人為處罰對象，本院曾於96年1
    月11日以南院慧刑元95交聲953字第0960001546號函，請甲
    ○○提出有關異議人租用本件J4-9262號自小客車之租約影
    本惟甲○○迄今仍未能提出。
三、綜上所述，本件交通違規無法證明係由異議人駕駛J4-9262
    號自小客車違規超速，異議人之異議為有理由。臺南監理站
    對異議人為上開裁罰，於法不合，應由本院裁定撤銷原處分
    ，並另為異議人不罰之諭知，以資適法。
四、據上論斷，應依道路交通管理處罰條例第87條第2項，道路
    交通案件處理辦法第20條前段，裁定如主文。
中　　華　　民　　國　　96　　年　　6　　月　　27 　　日
　　　　　　　　　　　　　　　交通法庭法　官　林勝利
以上正本證明與原本無異
如不服本裁定應於送達後5日內向本院提出抗告狀
      　　　　　　　　　　　　　書記官　陳金堂
中　　華　　民　　國　　96　　年　　6　　月　　27 　　日
